【裁判字號】    95,訴,378
【裁判日期】    950630
【裁判案由】    毒品危害防制條例
【裁判全文】
臺灣高雄地方法院刑事判決               95年度訴字第378號
公  訴  人  臺灣高雄地方法院檢察署
被      告  甲○○
選任辯護人  劉啟輝律師
上列被告因違反毒品危害防制條例案件，經檢察官提起公訴（94
年度偵字第5335號），本院判決如下：
    主  文
甲○○連續轉讓第二級毒品，處有期徒刑壹年。
    事  實
一、甲○○明知甲基安非他命係毒品危害防制條例第2 條第2 項
    第2 款所規定之第二級毒品，不得轉讓，竟基於轉讓第二級
    毒品之概括犯意，於民國93年10月間某2 日（相隔約1 星期
    ）及同年11月間某日上午及晚上，在高雄市○○區○○街22
    號4 樓或該處樓下某網路咖啡店內或在高雄市○○區○○路
    204 巷6 號內，連續轉讓第二級毒品甲基安非他命4 次予友
    人丙○○施用（每次轉讓毒品之重量均未逾0 點1 公克，4
    次合計未逾10公克）。嗣經警方循線查知上情。
二、案經高雄市政府警察局移送臺灣高雄地方法院檢察署檢察官
    偵查起訴。
    理  由
一、證據能力部分：
  (1)證人丙○○及乙○○於警訊中之陳述，均屬被告以外之人於
    審判外之言詞陳述，屬傳聞證據，且檢察官於本院審理中亦
    未舉證證明上開證人2 人之證詞有例外取得證據能力之情形
    ，本院認均無證據能力。
  (2)卷附高雄市政府警察局刑警大隊偵三隊七分隊偵辦毒品案尿
    液採證代碼對照表及高雄市立凱旋醫院濫用藥物尿液檢驗報
    告各1 份（即證人丙○○經警方所採集之尿液），均係審判
    外之傳聞證據，惟當事人於本院言詞辯論終結前就證據能力
    並未表示異議，且本院審酌上揭書證之作成情形，亦均認為
    適當，依刑事訴訟法第159 條之5 規定，本院認均有證據能
    力。
二、訊據被告甲○○固不否認其認識證人丙○○，且曾到過高雄
    市○○區○○街22號4 樓及高雄市○○區○○路204 巷6 號
    2 處房屋之事實，惟矢口否認有上揭轉讓第二級毒品之犯行
    ，辯稱：伊沒有轉讓毒品予丙○○施用等語，經查：被告確
    有於上揭時、地，先後4 次轉讓第二級毒品甲基安非他命予
    丙○○施用之事實，業據證人丙○○於本院審理中證述：伊
    在93年10月至11月間，有施用毒品甲基安非他命，伊曾在93
    年10月間某2 日（相隔約1 星期）及同年11月某日上午及晚
    上，分別在高雄市○○區○○街22號4 樓租屋處及高雄市○
    ○區○○路204 巷6 號乙○○外婆家住處內，伊撥打被告之
    行動電話0000000000號予被告向他索取毒品甲基安非他命施
    用，或在上開高雄市○○區○○街22號4 樓租屋處樓下網咖
    內遇到被告時向他索取毒品甲基安非他命施用，合計4 次，
    每次索取毒品的量均不到0 點1 公克，大約是供施用1 次的
    量等語屬實，且證人於93年12月2 日17時30分許，在高雄市
    政府警察局刑警大隊偵三隊七分隊辦公室內，員警經證人同
    意對其採集尿液送驗後呈甲基安非他命陽性反應之事實，有
    高雄市政府警察局刑警大隊偵三隊七分隊偵辦毒品案尿液採
    證代碼對照表及高雄市立凱旋醫院濫用藥物尿液檢驗報告各
    1 份在卷可憑，足以佐證證人上開證述其有於在93年10月至
    11月間施用毒品甲基安非他命等情，應屬實在。而本院審酌
    ，證人就被告轉讓毒品甲基安非他命予其施用之時間及地點
    ，均供述詳細，且被告於本院審理中亦自承其認識證人且曾
    去過上開證人所陳述轉讓毒品之地點；證人撥打之上開行動
    電話0000000000號亦確為其所使用等情，足認證人所言非虛
    ，況證人與被告係朋友關係，渠2 人並無仇怨，此為被告所
    不否認，證人並無需為上開伊有施用毒品，且毒品係向被告
    索取等對自己不利之證詞，而攀誣被告之必要，是證人所為
    上揭證述內容，均應可採信，被告上揭辯解，僅係事後卸責
    之詞，不足為採，其有上揭連續轉讓第二級毒品之犯行，應
    堪認定。
三、核被告所為，係犯毒品危害防制條例第8 條第2 項之轉讓第
    二級毒品罪。被告持有第二級毒品後再予轉讓，其持有毒品
    之低度行為應為轉讓毒品之高度行為所吸收，不另論罪。被
    告先後4 次轉讓第二級毒品之犯行，時間緊接，犯罪方法類
    似，且觸犯構成要件相同之罪名，顯係基於概括犯意反覆為
    之，應依連續犯規定論以一罪，並依法加重其刑。檢察官於
    起訴書中雖就被告轉讓毒品之時間，認係93年10月初某日、
    10 月 中旬某日、同年11月中旬某日及11月28日上午，惟證
    人丙○○於本院審理中就被告轉讓毒品時間已供述明確，且
    均係在93年10月至11月間，與起訴書所載期間範圍相同，並
    不影響起訴事實之同一性，本院自得依職權予以審理，一併
    敘明。爰審酌被告任意轉讓毒品予他人，所為非是，且犯後
    仍飾詞卸責，難認其有悔意，及其犯罪手段、轉讓毒品之次
    數、重量與其他一切情狀，量處如主文所示之刑，以資懲儆
    。
據上論斷，應依刑事訴訟法第299 條第1 項前段，毒品危害防制
條例第8條第2項，刑法第11條前段、第56條，判決如主文。
本案經檢察官丁○○到庭執行職務。
中    華    民    國    95    年    6    月    30    日
                  刑事第十五庭  審判長法  官  唐照明
                                      法  官  盧怡秀
                                      法  官  呂憲雄
以上正本證明與原本無異。
如不服本判決，應於收受送達後10日內向本院提出上訴書狀。
中    華    民    國    95    年    6    月    30    日
                                      書記官  吳良美
附錄本判決論罪科刑法條
毒品危害防制條例第8條
轉讓第一級毒品者，處1 年以上7 年以下有期徒刑，得併科新臺
幣1 百萬元以下罰金。
轉讓第二級毒品者，處6 月以上5 年以下有期徒刑，得併科新臺
幣70萬元以下罰金。
轉讓第三級毒品者，處3 年以下有期徒刑，得併科新臺幣30萬元
以下罰金。
轉讓第四級毒品者，處1 年以下有期徒刑，得併科新臺幣10萬元
以下罰金。
前四項之未遂犯罰之。
轉讓毒品達一定數量者，加重其刑至二分之一，其標準由行政院
定之。


司法院資訊處製作；財團法人民間司法改革基金會備份。
